臺灣高雄地方法院刑事判決　　　　　　　　　　　　九十一年度交易字第一六一號
　　公　訴　人　臺灣高雄地方法院檢察署檢察官
　　被　　　告　丙○○
右列被告因公共危險等案件，經檢察官提起公訴（八十九年度偵字第四四０六號），
本院判決如左：
    主  文
丙○○服用酒類不能安全駕駛動力交通工具而駕駛，處有期徒刑肆月，如易科罰金，
以參佰元折算壹日；又過失傷害人，處有期徒刑肆月，如易科罰金，以參佰元折算壹
日。應執行有期徒刑柒月，如易科罰金，以參佰元折算壹日。
    事  實
一、丙○○未考領合格駕駛執照，明知酒醉不得駕車，竟於民國九十年八月七日十七
    時許起，在高雄縣仁武鄉與友人飲酒，至當晚二十一時許，在吐氣所含酒精成分
    超過每公升一點五二毫克，已不能安全駕駛動力交通工具之情形下，仍自高雄縣
    仁武鄉騎乘車牌號碼ＶＴＥ—六九一號輕型機車欲返回高雄市，途經高雄縣仁武
    鄉○○村○○路四九０號前，本應注意汽車在雙向二車道行駛時，應在遵行車道
    內行駛及夜間應使用燈光，且依當時天候良好，路面乾燥無缺陷等情形，並無不
    能注意之情事，詎丙○○因酒醉意識不清，竟疏未為上揭注意，於尚未點亮機車
    大燈之際即貿然自仁雄路路旁駛出，並進入仁雄路東向車道由東往西逆向行駛，
    適有甲○○騎乘車牌號碼ＸＺＰ—三八五號重型機車，其後搭載乙○○，亦沿該
    路由西往東方向行駛至上開地點，丙○○見狀閃避不及，因而撞及甲○○所騎乘
    之前揭重型機車，致甲○○、乙○○人車倒地，甲○○受有左側肩鎖韌帶拉傷之
    傷害，乙○○則受有全身多處擦傷之傷害。
二、案經甲○○及乙○○訴由高雄縣警察局仁武分局報告台灣高雄地方法院檢察署檢
    察官偵查起訴。
    理  由
一、訊據被告丙○○對其因酒後駕車意識不清，未點亮機車大燈並逆向行駛，致撞及
    告訴人甲○○所騎乘之機車，造成告訴人甲○○、乙○○受有上開傷害之事實，
    均坦承不諱，核與告訴人甲○○、乙○○所指證述之情節相符，復有道路交通事
    故調查報告表一紙在卷足憑，而被告肇事後經當場送醫急救，在醫院測得血液所
    含酒精濃度高達三０四ｍｇ／ｄｌ（換算為吐氣所含酒精濃度為每公升一點五二
    毫克），有行政院國軍退除役官兵輔導委員會高雄榮民總醫院九十一年一月十五
    日（九十一）高總行字第九一００四四六號函覆在卷。
二、按刑法第一百八十五條之三規定所謂「不能安全駕駛」，乃抽象危險犯，並不以
    發生具體危險為必要，對於呼氣酒精濃度已達每公升零點五五毫克（○．五五Ｍ
    Ｇ＼Ｌ）以上，肇事率為一般正常人之十倍，認為已達不能安全駕車之標準，此
    業經法務部八十八年五月十八日法八八檢字第○○一六六九號函告週知，而本案
    被告為警查獲時其吐氣所含酒精濃度已達每公升一點五二毫克，殊高於前揭標準
    甚多，其發生肇事之危險性，顯已高出一般人，且被告亦因逆向行駛而肇事，足
    證被告當時確已因服用酒類過量致使身體、視覺之反應能力減弱而無法安全駕駛
    動力交通工具。次按汽車在雙向二車道行駛時，應在遵行車道內行駛及夜間應使
    用燈光，道路交通安全規則第九十七條第一款及一百零九條第一款分別定有明文
    。被告於右揭時、地騎乘機車，本應注意上開規定，而依當時天候良好、路面平
    坦無缺陷之情形，並無何不能注意之情事，乃竟因酒後意識不清，未為上開必要
    之注意，未點亮大燈並於來車車道上逆向行駛，致撞及告訴人甲○○所騎乘之機
    車，其有過失已甚明顯。而告訴人甲○○、乙○○二人因本件車禍分別受有左側
    肩鎖韌帶拉傷及全身多處擦傷之傷害，有診斷證明書二紙在卷可稽，與被告之過
    失行為間有相當因果關係，本件事證已臻明確，被告右揭酒醉駕車及過失傷害之
    犯行均堪認定。
二、核被告因飲酒致不能安全駕駛動力交通工具而駕車之行為，係犯刑法第一百八十
    五條之三之服用酒類致不能安全駕駛動力交通工具罪；又其過失傷害人之行為，
    係犯刑法第二百八十四條第一項前段之過失傷害罪。其以一過失行為，同時傷害
    告訴人甲○○、乙○○二人，為想像競合犯，應從一重之過失傷害罪處斷。被告
    所犯上開二罪，犯意各別，行為互殊，應予分論併罰。又被告酒醉且無照駕車，
    致告訴人受傷，應依道路交通管理處罰條例第八十六條第一項之規定，加重其刑
    。爰審酌被告無視政府法令之宣導及對他人生命、財產安全之尊重，竟於飲酒後
    駕車，不但對使用道路之他人已產生立即侵害之高度危險性，亦自陷於危險狀態
    中，嚴重侵害道路交通往來安全，且於夜間未開大燈逆向行駛，使被害人受傷，
    過失程度非輕，而其復未能與被害人達成和解，賠償被害人之損害，惟念其犯罪
    後尚能坦認犯行、態度尚佳等一切情狀，分別量處如主文所示之刑及諭知易科罰
    金之折算標準，並定其應執行之刑。
據上論斷，應依刑事訴訟法第二百九十九條第一項前段，道路交通管理處罰條例第八
十六條第一項，刑法第一百八十五條之三、第二百八十四條第一項前段、第五十五條
、第五十一條第五款、第四十一條第一項、第二項，罰金罰鍰提高標準條例第一條前
段、第二條，判決如主文。
中      華      民      國      九十一    年      四    月    二十九    日
                                      臺灣高雄地方法院交通法庭
                                          審判長法  官  林  水  城
                                                法  官  曾  逸  誠
                                                法  官  謝  雨  真
右正本證明與原本無異。
如不服本判決，應於判決送達後十日內，向本院提出上訴狀。
                                                書記官  陳  威  志
中    華    民    國      九十一      年      四      月      三十      日
參考法條
中華民國刑法第一百八十五條之三：
服用毒品、麻醉藥品、酒類或其他相類之物，不能安全駕駛動力交通工具而駕駛者，
處一年以下有期徒刑、拘役或三萬元以下罰金。
中華民國刑法第二百八十四條第一項：
因過失傷害人者，處六月以下有期徒刑、拘役或五百元以下罰金，致重傷者，處一年
以下有期徒刑、拘役或五百元以下罰金。
